【裁判字號】    92,簡上,181
【裁判日期】    921231
【裁判案由】    竊盜等
【裁判全文】
臺灣嘉義地方法院刑事判決                       九十二年度簡上字第一八一號
    上  訴  人  臺灣嘉義地方法院檢察署檢察官
    被      告  癸○○
右上訴人因被告竊盜等案件，不服本院嘉義簡易庭九十二年度簡字第一三○五號中華
民國九十二年十月九日第一審判決（聲請簡易判決處刑案號：臺灣嘉義地方法院檢察
署九十二年度偵緝字第五一九號），提起上訴及函
○六四號），本院管轄第一審之合議庭判決如左：
    主  文
原判決撤銷。
癸○○以犯竊盜罪為常業，處有期徒刑壹年陸月。
    事  實
一、癸○○基於意圖為自己不法所有之常業竊盜犯意，先後於如附表所示之時間、地
    點，以如附表所示之犯罪方式，竊得如附表所示財物，並將所得財物變賣花用，
    作為生活來源並賴以維生（其中，如附表編號八所示部分，癸○○並意圖為自己
    不法之所有，持所竊得之乙○○郵局提款卡，至嘉義市第三信用合作社提款機、
    嘉義市○○○路郵局提款機等處，以從所竊得手提包內筆記本上之記載而得知之
    提款卡密碼，接續於九十二年九月八日下午一時二十七分、二十八分、三十三分
    ，分三次輸入前開竊得密碼之不正方式，使相當於金融機構人員手足之自動提款
    機誤認其係有提款權人之真正提款行為而陷於錯誤，由前開提款機提領而取得乙
    ○○之郵局存款帳戶內現金新台幣二萬元、二萬元及六萬元，共計新台幣十萬元
    ）。嗣警方因如附表編號二所示之蔡衫雄提供之線索，於九十二年九月二十三日
    晚間九時三十分許，在嘉義市○○○路二一八號悅園網咖商店內，查獲癸○○，
    進而循線查知上情。
二、案經嘉義市警察局第一分局報告臺灣嘉義地方法院檢察署檢察官聲請簡易判決處
    刑及嘉義縣警察局中埔分局報告台灣嘉義地方法院檢察署檢察官移送併辦。
    理  由
一、程序事項：按對於簡易判決之上訴，準用刑訴法第三編第一章及第二章之規定。
    管轄第二審之地方法院合議庭受理簡易判決上訴案件，應依通常程序審理。其認
    案件有刑訴法第四五二條之情形者，應撤銷原判決，逕依通常程序為第一審判決
    ；又按檢察官聲請以簡易判決處刑之案件，經法院認為有第四百五十一條之一第
    四項但書之情形（被告所犯之罪不合第四百四十九條所定得以簡易判決處刑之案
    件；法院認定之犯罪事實顯然與檢察官據以求處罪刑之事實不符，或於審判中發
    現其他裁判上一罪之犯罪事實，足認檢察官之求刑顯不適當者；法院於審理後，
    認應為無罪、免訴、不受理或管轄錯誤判決之諭知者；檢察官之請求顯有不當或
    顯失公平者）者，應適用通常程序審判之。法院辦理刑事訴訟簡易程序案件應行
    注意事項第十四點、刑事訴訟法第四百五十二條規定參照。本院依據此等規定，
    認為本件被告所犯之常業竊盜意罪行（詳後）不合得以簡易判決處刑之案件，亦
    顯然與檢察官據以求處罪刑之事實不符，應由本院合議庭依通常程序審理後，逕
    為第一審判決。
二、(1)右揭事實，業據被告癸○○於警偵訊時及本院審理中自白不諱，核與被害人蔡
    衫雄、壬○○○、辛○○、庚○○○、目擊附表編號八部分犯行之證人即蔡衫雄
    之子蔡誌倫等人於警偵訊時，被害人子○○、蔡衫雄、己○○、丙○○、甲○○
    ○、乙○○、丁○○、寅○○、戊○○、丑○○等人於警訊時之指訴相符（見臺
    灣嘉義地方法院檢察署九十二年度偵字第七○六四號卷第三十頁至第三十三頁、
    九十二年度偵字第四八九三號卷第十六至十八頁、嘉義縣警察局中埔分局嘉中警
    三字第八二九一四號卷第六頁至第十九頁、嘉義市警察局第一分局嘉市警一刑字
    第0000000000號卷第一頁至第七頁），並有被害報告單十三紙、監視
    錄影帶翻拍照片二十三張、贓物認領保管單一紙及扣押書一紙附卷可查（見前揭
    第0000000000號卷第十五頁、前揭第八二九一四號卷第二十頁至第三
    十一頁、第三十三頁至三十五頁、第五十一頁及第五十三頁）；被告自白堪信為
    真正。(2)按刑法上所謂常業犯，指反覆以同種類行為為目的之社會活動之職業性
    犯罪而言，至於犯罪所得之多寡，是否恃此犯罪為唯一之謀生職業，則非所問（
    最高法院八十五年度台上字第五一○號判例參照）。查被告於警訊時及審理中業
    已供承：我以闖空門所得為經濟來源而維生，所竊得金錢都與朋友花在打電玩及
    生活上等語明確（見前揭第八二九一四號卷第二頁、第五頁背面，本院九十二年
    十二月三十一日審判筆錄），又被告所為竊盜罪行達十餘起，每次犯罪所得足恃
    維生，揆諸前開最高法院判決意旨，應認被告係以竊盜為常業。是本件事證明確
    ，被告之常業竊盜犯行，堪予認定。
二、核被告癸○○所為，係犯刑法第三百二十二條之常業竊盜罪、刑法第三百三十九
    條之二第一項之以不正方法由自動付款設備取得他人之物罪；而被告多次竊盜行
    為乃常業犯之繼續現象，不能依連續犯論科（最高法院七二年度台上字第四一八
    五號參照）；又被告前揭三次以不正方法由自動付款設備取得他人金錢之行為，
    係利用同一機會，在密接時間、地點，就同一犯罪構成事實，本單一犯意接續進
    行，以實現一犯罪構成要件之單一行為，為接續犯。再被告之常業竊盜與刑法第
    三百三十九條之二第一項之罪行間，有方法結果之牽連關係，應從一重之常業竊
    盜罪處斷。至於移送併案審理之常業竊盜部分（指除如附表編號二之竊盜以外部
    分），與前開起訴判決處刑有罪之常業竊盜部分（指如附表編號二之竊盜部分）
    有實質上一罪之關係，屬實質上一罪，應為起訴效力所及，本院應一併審理，附
    為敘明。原審諭知被告竊盜，處有期徒刑五月之判決，固屬卓見，惟未能於判決
    前審酌被告關於如附表編號一、三至十三部分之犯行，其適用法律及量處刑罰尚
    有未洽，上訴人提起上訴請求撤銷原判決，為有理由，自應由本院撤銷原判決，
    另為適當之判決。爰審酌被告品行、生活狀況、智識程度、正值壯年，不思向上
    ，竟以竊盜為常業，破壞社會秩序甚鉅，惡性非輕，所竊物品價值，犯案次數及
    犯後尚能坦承犯行等情狀，論處如主文第二項所示之刑，以示懲儆。
據上論斷，應依刑事訴訟法第四百五十五條之一第一項、第三項、第四百五十二條、
第四百五十一條之一第四項但書第一款、第二款、第三百六十九條第一項前段、第三
百六十四條、第二百九十九條第一項前段，刑法第三百二十二條、第五十五條、第三
百三十九條之二第一項，判決如主文。
本案經檢察官古富祺到庭執行職務。
中      華      民      國    九十二    年      十二  月    三十一    日
                              臺灣嘉義地方法院刑事第一庭
                                  審判長  法  官
                                          法  官
                                          法  官
右正本證明與原本無異。
如不服本判決，應於判決送達後十日內向本院提出上訴狀( 應附繕本 )。
中      華      民      國    九十一    年      五      月      七      日
                                        書記官
附錄本件論罪科刑法條：
刑法第三百二十二條：
以犯竊盜罪為常業者，處一年以上七年以下有期徒刑。
刑法第三百三十九條之二：
意圖為自己或第三人不法之所有，以不正方法由自動付款設備取得他人之物者，處三
年以下有期徒刑、拘役或一萬元以下罰金。
以前項方法得財產上不法之利益或使第三人得之者，亦同。
附表：（金額種類：新台幣）（左列未具告訴部份均未經起訴）
┌─┬─────────┬────┬───────────────────┐
│編│犯罪地點          │被害人  │犯罪時間、方式及所得財物              │
│號│                  │        │                                      │
├─┼─────────┼────┼───────────────────┤
│1 │嘉義市○○街八十九│子○○  │民國（下同）九十二年六月中旬下午十六時│
│  │號                │        │許，被告徒手侵入被害人未上鎖之住宅內，│
│  │                  │        │竊得新臺幣（下同）五百元紙鈔一張、一百│
│  │                  │        │元紙鈔十張、五十元硬幣數枚，共約二千元│
│  │                  │        │。侵入住宅部分，未據被害人告訴）      │
├─┼─────────┼────┼───────────────────┤
│2 │嘉義市○○路○段三│蔡衫雄  │九十二年六月二十一日中午十二時三十分，│
│  │十二號            │        │被告徒手自未上鎖之被害人住宅大門侵入，│
│  │                  │        │竊得皮包一只，內有九千元、中油油票面額│
│  │                  │        │四千餘元、公用電話卡五張、行動電話卡一│
│  │                  │        │張、行動電話一支、股東會紀念品代領單收│
│  │                  │        │據等財物。侵入住宅部分，未據被害人告訴│
│  │                  │        │。                                    │
├─┼─────────┼────┼───────────────────┤
│3 │嘉義縣水上鄉柳林村│己○○  │九十二年七月十五日上午十一時許，被告徒│
│  │柳仔林一六一三之五│        │手侵入被害人未上鎖之住宅內，於一樓客廳│
│  │號                │        │桌上竊得男用皮夾一只，內有現金八千元、│
│  │                  │        │身分證一張、郵局提款卡一張、遠東銀行信│
│  │          │        │用卡一張                              │
├─┼─────────┼────┼───────────────────┤
│4 │嘉義市○○○路一三│壬○○○│九十二年八月中旬某日早上八時許，被告徒│
│  │五號              │        │手侵入被害人住宅內，於一樓客廳竊得五十│
│  │                  │        │元硬幣約七千元、峰牌香煙一條、七星牌香│
│  │                  │        │煙一條。侵入住宅部分，未據被害人告訴。│
├─┼─────────┼────┼───────────────────┤
│5 │嘉義市○○○路一○│丙○○  │九十二年九月一日早上九時許，被告徒手侵│
│  │四號              │        │入被害人住宅內，竊得女用咖啡色皮包一只│
│  │                  │        │，內有現金三千元。侵入住宅部分，未據被│
│  │                  │        │害人告訴。                            │
├─┼─────────┼────┼───────────────────┤
│6 │嘉義市○○街一九三│甲○○○│九十二年九月上旬某日晚上二十時許，被告│
│  │之一號│        │徒手進入被害人經營之秀榮商店內，竊得現│
│  │                  │        │金約五千元、峰牌香煙二包。            │
│  │                  │        │                                      │
├─┼─────────┼────┼───────────────────┤
│7 │嘉義市○○路二三五│辛○○  │九十二年九月上旬某日早上七時許，被告徒│
│  │號                │        │手侵入被害人未上鎖之住宅內，竊得男用皮│
│  │                  │        │夾一只，內有現金二百元、郵局提款卡一張│
│  │                  │        │、被害人兒子健保卡、學生證、汽車駕照各│
│  │                  │        │一張。侵入住宅部分，未據被害人告訴。  │
├─┼─────────┼────┼───────────────────┤
│8 │嘉義縣中埔鄉和睦村│乙○○  │九十二年九月八日下午十四時三十分許，被│
│  │中山路五段六六七號│        │告徒手侵入位於嘉義縣中埔鄉○○村○○路│
│  │                  │        │五段六六七號被害人之辦公室內，竊得手提│
│  │                  ││包一只，內有郵局存摺、提款卡一張、私章│
│  │                  │        │二顆、筆記本一本。被告復基於不法所有之│
│  │                  │        │意圖，持前開竊得之郵局提款卡至嘉義市第│
│  │                  │        │三信用合作社提款機、嘉義市○○○路郵局│
│  │                  │        │提款機，以從竊得被害人手提包內筆記本上│
│  │                  │        │所書寫之提款卡密碼而得知之密碼，接續於│
│  │                  │        │同年月日下午十三時二十七分、二十八分、│
│  │                  │        │三十三分，分三次輸入前開竊得密碼之不正│
│  │                  │        │方式，使相當銀行人員手足之自動提款機誤│
│  │                  │        │認係有提款權人之真正提款行為而陷於錯誤│
│  │                  │        │，由前開提款機提領被害人郵局存款帳戶內│
│  │                  │        │現金二萬元、二萬元、六萬元（共計十萬元│
│  │                  │        │）                                    │
├─┼─────────┼────┼───────────────────┤
│9 │同上              │丁○○  │同上時地、方式，竊得土黃色公事包一只，│
│  │                  │        │內有銀行存款簿一本、客戶資料          │
├─┼─────────┼────┼───────────────────┤
│10│嘉義市○○路七三六│寅○○  │九十二年九月中旬中午十二時，被告徒手侵│
│  │號                │        │入被害人經營之素食店內，竊得十元硬幣數│
│  │                  │        │十枚，約計五百元。                    │
├─┼─────────┼────┼───────────────────┤
│11│嘉義市○○路二○一│戊○○  │九十二年中旬某日下午十六時許，被告以破│
│  │號                │        │壞被害人商店一樓門鎖之方式侵入行竊，共│
│  │                  │        │竊得現金約五千元。毀損及侵入住宅部分，│
│  │                  │        │未據被害人告訴。                      │
├─┼─────────┼────┼───────────────────┤
│12│嘉義市○○路一五三│庚○○○│九十二年九月十八日上午七時許，被告徒手│
│  │號                │        │侵入被害人住宅（一樓兼商店使用），竊得│
│  │                  │        │女用手提包一只，內有現金五千元、郵局提│
│  │                  │        │款卡一張、機車駕照一張、女用戒指及女用│
│  │                  │        │紅寶石戒指各一只。侵入住宅部分，未據被│
│  │                  │        │害人告訴。                            │
├─┼─────────┼────┼───────────────────┤
│13│嘉義市○○○路六○│丑○○  │九十二年九月二十二日上午十一時，被告進│
│  │一號              │        │入位於嘉義市○○○路六○一號之電器行內│
│  │                  │        │，竊得被害人摩托羅拉行動電話一支、○九│
│  │                  │        │00000000號ＩＣ電話晶片一個。  │
└─┴─────────┴────┴───────────────────┘ ──────────────────────


司法院資訊處製作；財團法人民間司法改革基金會備份。
